臺灣桃園地方法院交通事件裁定　　　　 96年度交聲字第583號
原處分機關　　交通部公路總局臺北區監理所板橋監理站
異　議　人
即受處分人　　甲○○
上列異議人因違反道路交通管理處罰條例案件，對於交通部公路
總局臺北區監理所板橋監理站於民國96年8 月29日以板監裁字第
裁41-A00000000號（原舉發通知單號碼：臺北市政府警察局北市
警交大字第A00000000 號）違反道路交通管理事件裁決書所為之
處分，聲明異議，本院裁定如下：
    主  文
異議駁回。
    理  由
一、聲明異議意旨略以：異議人即受處分人甲○○於堤外便道連
    續收到3 張超速罰單，此係因行政機關警示標誌設置不足，
    使異議人於不知情的情況下連續違規，且認堤外道路設速限
    40公里之規定並不合理，原處分機關所為違反道路交通管理
    事件裁決書之處分顯有錯誤，為此聲請撤銷原處分云云。
二、原處分意旨略以：異議人即受處分人甲○○於96年5 月29日
    下午1 時8 分許，駕駛車牌號碼ME6-211 號重型機車，行經
    堤外便道（往北），為臺北市政府警察局交通警察大隊逕行
    舉發其行車速度，超過規定之最高時速（40公里），經測得
    時速55公里，超速15公里未滿20公里，違反道路交通管理事
    件，並以北市警交大字第A00000000 號舉發違反道路交通管
    理事件通知單逕行舉發，嗣經原處分機關以板監裁字第裁41
    -A00000000號裁決書，依道路交通管理處罰條例第40條，裁
    處異議人罰鍰新臺幣（下同）1,200 元，並依同條例第63條
    第1 項第1 款記違規點數1 點等語。
三、按汽車駕駛人，行車速度，超過規定之最高時速，處1,200
    元以上2,400 元以下罰鍰，並予記違規點數1 點，道路交通
    管理處罰條例第40條、第63條第1 項第1 款分別定有明文。
四、異議人固不否認於上揭時、地駕駛車牌號碼ME6-211 號重型
    機車，行經上開路段，經臺北市政府警察局交通警察大隊逕
    行舉發超過最高限速40公里之違規事實，除處以罰鍰外，並
    記違規點數1 點，惟認係因警示標誌設置不足使其於不知情
    的情況下違規，並以前詞置辯，經查：
(一)異議人就其所有之車牌號碼ME6-211 號車輛於上述時、地超
    速行駛，且堤外便道路口處確設有「前有測速照相，請依速
    限行駛」告示牌之警告標誌等節均不爭執，並有臺北市政府
    警察局交通警察大隊舉發違反道路交通管理事件通知單（北
    市警交大字第A00000000 號）、違規採證照片、臺北市政府
    警察局萬華分局96年8 月15日北市警萬分交字第0963306270
    0 號書函在卷可查，此部分事實堪以認定。惟異議人以該測
    速照相之警告標誌設置不足等語置辯，然查：依道路交通管
    理處罰條例第7 條之2 第3 項之規定及立法用意，不外表明
    科處違規人行政裁罰之終極目的乃在敦促駕駛人依行車速限
    駕駛，是以科學儀器採證，應由主管機關在明顯處告示，用
    以提醒駕駛人依道路限速行駛，以期在駕駛人避免受罰之心
    理下，達到依行車速限駕駛進而維護行車安全之最大效益，
    尚非謂如有違反，駕駛人超速行駛之違規行為即應不罰，應
    甚明確。再者，前開規定僅規範於一般道路以非固定式科學
    儀器取證時，至少應在1 百公尺前明顯標示之。從而，本件
    路段既已在非固定式測速照相器前方設有測速警告牌，縱該
    警告牌距離測速照相器雖長達1 百公尺以上，揆諸前揭說明
    ，仍難指為違法，更無以解免異議人違規之責，實甚顯明，
    故異議人所辯警告標誌設置不足，不應受罰云云，殊不足採
    。
(二)至異議人雖又辯稱因罰單太晚收到，致其在不知情的情況下
    又收到相同事由違規之罰單，應屬行政怠惰。依前揭所示，
    行車速限之設置目的，係用以規範駕駛人應依行車速限行駛
    ，以確保行車安全，異議人確有於96年5 月29日下午1 時8
    分許，在上揭地點，駕駛車牌號碼ME6-211 號重型機車超過
    限速40公里，經測時速55公里，超速15公里等情，有採證照
    片1 張在卷可稽。異議人雖另於96年2 月8 日中午12時46分
    許於上揭地點違規超速，又於96年5 月9 日中午12時20分許
    於上揭地點超速行駛，經測得時速為51公里，亦超速11公里
    ，違規屬實，並附有採證照片2 張，然該2 次違規超速行為
    ，與本件異議人本次違規行為乃係於不同時、地分別違規之
    數行為（96年度交聲字第420 號卷宗第10頁，本院卷第9 頁
    ），是臺北市政府警察局交通警察大隊依法分別製單舉發並
    無違誤。按道路交通措施之設置，係行政主管機關基於整體
    交通秩序考量所為之行政裁量範圍，對於此項措施設置是否
    妥適，異議人固得向相關單位提出建議，非本院在調查本件
    原處分是否違法時所應審酌者。況駕駛人駕車行駛在道路上
    時，理應遵守交通標誌之設置，無任由駕駛人自行審查交通
    標誌最高速限規定是否得當，而逕行決定不予遵守之理。從
    而，異議人既未能提出反面證據足以推翻前開逕行舉發之事
    實並證明其確無違規之行為，尚難認其辯解可採，故異議人
    無視行車最高速限之警告標誌，於96年5 月29日下午1 時8
    分許違規超速行駛之事實，應堪認定。
五、綜上，異議人身為汽車駕駛人，確有在前揭時、地，駕駛車
    牌號碼ME6-211 號重型機車超過行車最高速限（40公里）之
    違規行為，洵堪認定。從而，原處分機關依道路交通管理處
    罰條例第40條、第63條第1 項第1 款規定，裁處受處分人1,
    200 元罰鍰，並記違規點數1 點，核無違誤。異議人之異議
    為無理由，應予駁回。
六、據上論斷，應依道路交通案件處理辦法第19條，裁定如主文
    。
中　　華　　民　　國　　96　　年　　 9　　月　　19　  日
                  交通法庭  法　官　陳  月  雯
以上正本證明與原本無異。
如不服本裁定，應於裁定送達後5 日內向本院提出抗告狀（應附
繕本）。
        　　　　　　　　　　書記官　王  峻  宏
中　　華　　民　　國　　96　　年　　9 　　月　　28　　日
